【裁判字號】    92,上易,1290
【裁判日期】    921128
【裁判案由】    竊盜
【裁判全文】
臺灣高等法院高雄分院刑事判決                  九十二年度上易字第一二九號
      上  訴  人
      即  被  告  甲○○
      選任辯護人  呂郁斌
右上訴人因竊盜案件，不服臺灣高雄地方法院九十二年度易字第一一二四號中華民國
九十二年七月二十一日第一審判決（起訴案號：臺灣高雄地方法院檢察署九十二年度
偵字第六六八七號），提起上訴，本院判決如左：
    主  文
上訴駁回。
    事  實
一、甲○○於民國八十七年間因違反公司法案件，經臺灣高雄地方法院判處有期徒刑
    四月確定，於八十八年三月二十三日易科罰金執行完畢，仍不知悔改，竟意圖為
    自己不法之所有，自九十一年十二月底某日起，開始自高雄縣橋頭鄉○○村○○
    ○路旁，以橡皮管私接中國石油股份有限公司（以下簡稱「中油公司」）之油管
    管線，接至高雄縣燕巢鄉○路○段一四０地號旱十六則工寮內，並自九十二年三
    月三日起，接續以擅自抽油之方式，竊取中油公司所有之高級汽油，竊得後並變
    賣牟利，前後共計竊取至少十萬零八千公升之高級汽油。嗣於九十二年三月二十
    三日中午十二時三十分許，在上開工寮內，為警會同中油公司巡管領班陳明鎮當
    場查獲，除起出遭竊之高級汽油二千三百五十公升（業具中油公司領回）外，並
    扣得甲○○所有供竊取汽油所用之高級柴油六十公升、儲油槽一座、汽油空桶二
    十七桶、抽油馬達一部及幫浦一部等物。
二、案經高雄縣警察局岡山分局報請台灣高雄地方法院檢察署檢察官偵查起訴。
    理  由
一、訊據上訴人即被告甲○○對於在右揭時、地，以橡皮管私接管線擅自抽油之方式
    竊取告訴人中油公司所有之高級汽油等情均坦承不諱，惟辯稱：我所竊取之高級
    汽油並沒有達十四萬二千二百二十公升那麼多等語。
二、經查：
（一）被告右開竊取汽油之事實，業據證人即中油公司巡管領班陳明鎮先後證述綦詳
      ，復有贓物認領保管收據、保管條、代耕委託書各一紙、中油公司汽油化驗報
      告五紙及照片二十八幀在卷可稽，此外，並扣得被告用以清洗油桶之高級柴油
      六十公升，被告用以抽油及儲油之儲油槽一座、汽油空桶二十七個、抽油馬達
      一部及幫浦一部等物可資佐證，是被告確有竊取中油公司所有之高級汽油一情
      ，堪以認定。
（二）公訴人認被告竊取之油量總計十四萬二千二百二十公升，係以九十二年三月六
      日至三月十六日間，中油公司由高雄廠輸出至嘉義縣民雄廠之高級汽油，所耗
      損之油量總和，為論述之依據。然由中油公司油品行銷事業部嘉南營業處台南
      供油中心所提出之永康區輸油工作記錄表觀之，每日每小時由中油公司高雄廠
      輸出至民雄廠之汽油數量，雖有耗損之情形，然亦有增加之情形，以九十二年
      三月六日之輸油工作記錄表為例，由高雄廠輸出至民雄廠之汽油經計量後，僅
      有計量時間０２」及「０４」為耗損之情形，其餘時段計量之結果反而均係增
      加之情形（見偵查卷第二十三頁），同樣地，三月七日至三月十六日之輸油工
      作記錄表也都有此情形。而證人陳明鎮於原審亦證稱：按常理而言，平常輸入
      的量就會比輸出的量要多一點，是因為溫度的關係，比重會有變化，公司方面
      是以誤差百分之三為標準，若輸出和輸入的油量誤差超過百分之三，我們就會
      追查原因等語（見原審卷第五十七頁、第五十八頁），足見汽油輸出入之計量
      結果，可能會受測量之時間、溫度、次數等因素之影響，均會有所變化，況中
      油公司亦非隨時均在測量輸出入油量，而係每隔一小時方測量一次，則是否可
      將三月六日至三月十六日間，所有測量到之油量耗損總額，即認係被告竊取油
      品之總量，尚非無疑。是本院依被告經查扣之油桶量為二十七個，每個油桶之
      容量為二百公升計算，被告每日至少可竊取五千四百公升之高級汽油，而被告
      自承由九十二年三月三日起開始竊油，於同年三月二十三日查獲，以其竊取之
      日數為二十日計算，本院認被告至少竊取達十萬零八千公升之高級汽油。
（三）綜上所述，足見被告於原審曾先辯以其竊取約一百桶之汽油（即約二萬公升）
      等語（見原審卷第四十頁），後於原審又辯稱其僅竊取約一萬多公升之汽油等
      語（見原審卷第八十四頁），均係事後卸責之詞，均不足採。本件事證明確，
      被告竊盜犯行，堪以認定。
三、核被告甲○○所為，係犯刑法第三百二十條第一項之竊盜罪。被告於八十七年間
    因違反公司法案件，經臺灣高雄地方法院判處有期徒刑四月確定，於八十八年三
    月二十三日易科罰金執行完畢，有卷附台灣高等法院被告全國前案紀錄表在卷可
    按，其受有期徒刑之執行完畢，五年以內再犯有期徒刑以上之罪，為累犯，應依
    法加重其刑。
四、公訴意旨另以：被告甲○○自九十二年二月十六日起即開始竊取本件高級汽油，
    至同年三月二日為止，因認被告該部分行為亦成立竊盜罪嫌云云。惟被告迭於警
    、偵訊及原審、本院審理中，均辯以：我是從三月三日才開始竊油的等語；而證
    人陳明鎮於原審亦證稱：輸油本來就會有一定的耗損量，我們是於三月初才發現
    有大額的油量損失等語（見原審卷第五十八頁），此外，又查無其他積極證據足
    資證明被告有自九十二年二月十六日就開始竊油之事實，是本院認被告前開辯詞
    尚堪採信，惟公訴人認被告竊取油品乃係基於接續犯意所為之單一行為，是本院
    就此部分不另為被告無罪之諭知。
五、原審以被告罪證明確，因予適用刑法第三百二十條第一項、第四十七條、第三十
    八條第一項第二款，罰金罰鍰提高標準條例第一條前段之規定，並審酌被告貪圖
    一己之私利，竊取中油公司之高級汽油，數量非微，價值至少約新台幣兩百萬元
    ，獲利甚豐，至今尚未賠償中油公司之損失，惟念其事後坦承部分犯行，尚具悔
    意等一切情狀，量處有期徒刑十月，併將扣案之高級柴油六十公升、儲油槽一座
    、汽油空桶二十七個、抽油馬達一部及幫浦一部等物，為被告所有，且為供其犯
    罪所用之物，爰依刑法第三十八條第一項第二款，宣告沒收；至扣案之車號ＶＡ
    —六０二號自用大貨車一輛及其餘汽油空桶六十個，被告均否認為其所有之物，
    亦非供其犯罪所用之物，並經證人許文聰證述車號ＶＡ—六０二號自用大貨車為
    其所有一情明確（見原審卷第五十九頁），亦無證據證明其餘之汽油空桶六十個
    為被告所有之物或供其犯罪所用之物，是就此爰不為沒收之諭知；並就被告自九
    十二年二月十六日起至同年三月二日止，尚查無積極證據足認被告有竊盜罪嫌，
    ，且公訴人認被告竊取油品乃係基於接續犯意所為之單一行為，故就此部分不另
    為被告無罪之諭知，原審認事用法核無違誤，所處之刑亦屬適當。被告上訴意旨
    ，以已與告訴人中油公司以竊取四萬公升高級汽油達成和解，原審量刑過重為由
    ，指摘原判決不當云云。然查：被告迄今尚未與告訴人中油公司達成和解等情，
    業據告訴代理人陳明鎮於本院審理時陳明在卷（見本院卷第五十六頁），並有中
    國石油股份有限公司油品行銷事業部高雄營業處九十二年十一月十九日高處橋油
    字第０九二０００五七四三號函一份在本院卷第六十一頁足憑，可見被告上訴，
    為無理由，應予駁回。
據上論斷，應依刑事訴訟法第三百六十八條，判決如主文。
本案經檢察官陳國全到庭執行職務。
中    華    民    國      九十二      年      十一      月     二十八   日
      臺灣高等法院高雄分院刑事第二庭
                                  審判長法官  林正雄
                                        法官  黃建榮
                                        法官  黃壽燕
右正本證明與原本無異。
不得上訴。
                                  法院書記官  黃富美
中    華    民    國      九十二      年      十一      月    二十八    日
附錄本判決論罪科刑法條：
中華民國刑法第三百二十條
  意圖為自己不法或第三人不法之所有，而竊取他人之動產者，為竊盜罪，處五年以
  下有期徒刑、拘役或五百元以下罰金。
  意圖為自己或第三人不法之利益，而竊佔他人之不動產者，依前項之規定處斷。
  前二項之未遂犯罰之。


司法院資訊處製作；財團法人民間司法改革基金會備份。
